【裁判字號】    96,上更(一),427
【裁判日期】    970219
【裁判案由】    違反商業會計法等
【裁判全文】
臺灣高等法院刑事判決             96年度上更(一)字第427號
上  訴  人  臺灣板橋地方法院檢察署檢察官
被      告  丙○○
            甲○○
共      同
選任辯護人  魏憶龍律師
            林合民律師
上列上訴人因被告詐欺等案件，不服臺灣板橋地方法院，92年度
訴字第382號，中華民國92年9月18日第一審判決（起訴案號：臺
灣板橋地方法院檢察署90年度偵字第3408號），提起上訴，經判
決後，由最高法院發回更審，本院判決如下：
    主  文
原判決關於丙○○部分撤銷。
丙○○意圖為自己不法之所有，以詐術使人將本人之物交付，處
有期徒刑壹年陸月。減刑為有期徒刑玖月。
其餘上訴駁回。
    事  實
一、丙○○原係址設台北縣土城市土城工業區○○街五號虎欣實
    業股份有限公司（以下簡稱虎欣公司）負責人，明知虎欣公
    司財務狀況不佳，且自己早於民國（下同）88年間簽發如附
    表壹所示之虎欣公司支票三紙，面額合計新台幣（下同）一
    千萬元，向案外人鄭美玉調現；又因陸續向案外人陳文博調
    現，而簽發如附表貳所示支票五紙交付陳文博收執，嗣以虎
    欣公司需要重整為詞，於 89年3月29日改簽發如附表所示
    之本票捌紙，向陳文博換回前述附表貳所示之五紙支票，總
    計附表壹及附表之應付票據債務，高達二千六百四十萬元
    。詎丙○○於89年 3月間與環泰企業股份有限公司（以下簡
    稱環泰公司）負責人乙○○洽談由環泰公司向丙○○、陳俊
    甫（丙○○之弟）等人買受虎欣公司事宜時，為求順利出售
    虎欣公司股份，竟意圖為自己不法之所有，隱匿自己曾以虎
    欣公司名義簽發如附表壹所示之支票持向鄭美玉調現，及以
    虎欣公司名義簽發如附表貳所示之支票向陳文博調現，嗣以
    虎欣公司、丙○○及陳俊甫三人為共同發票人，簽發如附表
    所示之本票，向陳文博換回如附表貳所示支票等事實，向
    環泰公司負責人乙○○佯稱，虎欣公司至 89年3月31日止之
    應付票據金額僅有 6,897,785元，致乙○○陷於錯誤，以為
    虎欣公司負債不多，而以每股 9元之代價向丙○○、陳俊甫
    等人購買虎欣公司之股份合計 600萬股。丙○○復基於同一
    犯意，接續於89年 4月間某日，再以相同之手法，使環泰公
    司負責人乙○○增購虎欣公司之股份一百萬股，合計購買虎
    欣公司之股份七百萬股，並如數將購買股份之價款匯入丙○○所指定之帳戶。嗣於89年底90年初，票據執有人鄭美玉及
    陳文博分別向台灣板橋地方法院訴請給付票款及聲請本票准
    許強制執行執定，環泰公司始知受騙。
二、案經環泰公司訴請台灣板橋地方法院檢察署檢察官偵查起訴
    。
    理  由
一、訊據被告丙○○矢口否認有詐欺犯行，辯稱伊固有簽發如附
    表壹、貳、所示票據，先後向鄭美玉、陳文博調現之事，
    然被告與告訴人簽訂股票轉讓協議書之日期係89年3月21 日
    ，而契約所附之票據明細表係 89年3月31日所提出，因此，
    89年3月 31日票據明細表雖漏列附表壹所示之三紙支票及附
    表所示之八紙本票，此充其量為被告之疏忽，並非被告丙○○事先蓄意隱瞞此事，而向告訴人環泰公司施詐云云。
二、本院查：
    (一)被告丙○○確有以虎欣公司名義簽發票據調現之事實
      被告丙○○確曾以虎欣公司名義簽發如附表壹所示之支票
      三紙向鄭美玉調現；及以虎欣公司名義簽發如附表貳所示
      支票五紙向陳文博調現，嗣改以虎欣公司、丙○○及陳俊
      甫三人為共同發票人，簽發如附表所示本票八紙，換回
      前開五紙支票等事實，為被告丙○○所不否認。復經證人
      鄭美玉、陳文博、陳俊甫、鄭錦秀等先後於檢察官偵查中
      及原審審理時證述屬實（見偵查卷第96至97頁、原審卷第
      59至64頁）。並有如附表壹、貳、所示票據之影本各在
      卷可稽（見偵查卷第80至86頁，第118頁、第119頁，第90
      至93頁），此部分之事實已至為明確。
    (二)被告丙○○於轉讓虎欣公司股份與告訴人環泰公司時，隱
      匿前項簽發票據之事實
      1.本件被告丙○○轉讓虎欣公司股份與告訴人環泰公司時
        ，雙方曾於 89年3月21日簽訂「股票轉讓協議書」，其
        中第三點曾載明「甲方（指出讓股票之丙○○等）應將
        借用公司票據明細列出交付乙方（指受讓人環泰公司）
        ，並於 89、4、15前償付，並將借用票據全數收回作廢
        」；嗣被告丙○○即於 89年3月27日補提上開協議書之
        附件，載明截至 89年3月31日為止，虎欣公司之應付票
        據為 6,897,785元，並臚列應付票據之明細，此有股票
        轉讓協議書及附件、應付票據明細等各在卷可稽（見偵
        查卷第4至8頁）。
     2. 再依證人即參與股票轉讓協商及草擬上開協議書之許評
        錀於原審結證稱：「附表（應係協議書附件之誤）股東
        往來欄部分，是被告丙○○自己開公司支票出去借款有
        1千8百多萬元；股東往來借款餘額欄部分，是沒有開支
        票的部分，有3千4百多萬元，合計共5千3百多萬元，但
        本件起訴部分的2千6百萬元（即附表壹及附表部分）
        ，虎欣帳冊資料卻沒有表示來；……（問：簽立協議書
        之前，被告丙○○有沒有跟（環泰）公司說虎欣公司本
        人欠款多少？）只有協議書上面有列出來的被告丙○○
        才說有，其他部分他都沒有說，……我們結算以5千4百
        多萬元之後，就可以買股份，後來我們有問被告丙○○
        是否有其他欠款，當時他說沒有了，……我們才核定說
        買 600萬股就可以了。……陳文博及鄭美玉的欠款問題
        ，在我們買股份時，我們公司並不知道，只有到陳、鄭
        要債時，我們才知道，……。」（見原審卷第66至71頁
        ）；證人即環泰公司負責人乙○○於原審及本院作證時
        ，亦一再陳明：「被告丙○○只有說他只有欠資金而已
        ，當時被告丙○○先提出營運企劃書，……當時被告丙○○跟我說他已經挪用公司的錢有五千三百多萬元，這
        是他開公司支票調現及拿公司現金的總額，……被告丙○○有跟我說他挪用公司的錢有五千三百多萬元，……
        。」「（問：買賣股票時，（你）知否虎欣公司有另外
        應付票據沒列在附表內？）不知道，（問：如果你在買
        賣時，就知道虎欣公司有其他應付票據隱匿沒算在內，
        你會買嗎？）不會買。」等語（見原審卷第109至111頁
        ，本院卷97年1月22日審判筆錄）。
      3.綜合上情，足見被告丙○○於洽談虎欣公司轉讓期間及
        雙方訂立協議書時，均未誠實揭露自己曾簽發附表壹、
        附表所示之票據，向債權人陳文博、鄭美玉調現之事
        實。且觀之上開附表壹所示之支票，面額高達一千萬元
        ，附表所示之本票，面額高達一千六百四十萬元，金
        額龐大，又係被告丙○○親自簽發，向債權人鄭美玉、
        陳文博調借現金，殊無遺忘或不知情之可能，因此，顯
        見被告丙○○於本件股票買賣中，乃故意隱匿上情，而
        非遺忘或無心之疏忽。
    (三)被告丙○○係使用詐術，使環泰公司負責人乙○○陷於錯
      誤，而允諾買受股份並交付價金
      按虎欣公司之資本額於88年以前為九千二百萬元，此有該
      公司之公司執照影本及虎欣公司自行印製之營運企劃書在
      卷可稽（見偵查卷第3頁，虎欣公司營運企劃書第40頁）
      。足見虎欣公司並非股本雄厚之大型公司，以此種股本不
      大之中小型公司而言，其是否有高達二千六百四十萬元之
      票據債務，對其股份淨值之計算，或外人是否受讓該公司
      之股份，自屬重大事項。茲被告丙○○蓄意隱匿此一重大
      事項，而與告訴人環泰公司進行股份買賣，顯係施用詐術
      ；且證人即環泰公司負責人乙○○於本院審理時，亦陳明
      伊當時若知悉虎欣公司尚有此項未揭露之二千六百四十萬
      元票據債務，則不會代表環泰公司買受虎欣公司之股份等
      語，足見證人乙○○確係因被告丙○○施用詐術而陷於錯
      誤，與其訂約買賣虎欣公司股份，進而依約支付價款。至
      於告訴人環泰公司確有依約支付股份之價款乙節，亦據告
      訴人環泰公司提出匯款明細（見偵查卷第139至149頁），
      被告丙○○亦不否認告訴人依約支付價金之事實。因此，
      本件被告丙○○施用詐術，使告訴人環泰公司負責人乙○○陷於錯誤而交付本人之財物等構成要件事實，均已具備
      。
    (四)綜上所述，被告丙○○犯詐欺罪之事證明確，所辯無詐欺
      之故意，或屬無心之疏忽云云，均非可採，其犯行洵堪認
      定。
三、核被告丙○○所為，係犯刑法第339條第1項之詐欺取財罪。
    雖被告丙○○出售虎欣公司股份與告訴人環泰公司可分為60
    0萬股及100萬股二部分，時間亦有89年3月間及4月間之區分
    ，惟查此兩筆交易有關 600萬股部分，訂立於協議書本約內
    ，另 100萬股以「附約」方式為之，二者合併為同一契約，
    且以「附約」方式追加本約買賣之股份價額為每股10元；嗣
    告訴人環泰公司給付價金時，亦以每股10元，合計購買 700
    萬股，價金7000萬元一併計算，分次給付。因此，應認被告
    丙○○係基於單一之犯意，接續兩次施用詐術，使告訴人陷
    於錯誤，而交付本人之財物，僅論以單純之一罪。又比較被
    告行為時刑法第33條第 5款關於罰金最低額及罰金罰鍰提高
    標準條例第1條之規定，與裁判時法，即現行刑法第33條第5
    款及刑法施行法第1條之1之規定，以行為時法較有利於被告
    ，應依行為時之舊法處斷，合予敘明。
四、公訴意旨另以：丙○○再於 89年4月間，並以虎欣公司所有
    之土地若以市價計算，每（股）可增加 1元，每股轉讓價格
    應為10元，使環泰公司負責人乙○○陷於錯誤，而以每股10
    元之價格購買虎欣公司股份700萬股，因認此部分之行為（
    即每股原為9元，嗣提高為10元，此每股1元之價差部分）亦
    涉有刑法第339條第1項之詐欺取財犯行云云。
    惟按犯罪事實應依證據認定之，無證據不得認定犯罪事實；
    檢察官就被告犯罪事實，應負舉證責任，並指出證明之方法
    ，刑事訴訟法第154條第2項、第161條第1項分別定有明文。
    本院查檢察官就此部分起訴，既未載明被告丙○○所稱之「
    虎欣公司所有之土地」究竟坐落何處？地號、面積、所有權
    應有部分如何？每平方公尺公告現值如何？市價如何？亦未
    於證據併所犯法條欄內明「虎欣公司所有之土地」市價於
    買賣時有何高估情形？被告丙○○主張以市價計算，每股淨
    價應可增加 1元有何不妥？如何認定被告丙○○此項主張係
    意圖為自己不法之所有而施用詐術？如何認定告訴人因而陷
    於錯誤而交付自己之財物？是檢察官顯然就此部分未盡舉證
    責任，亦未指出任何證明之方法，自不得僅於起訴書內簡略
    記載「並以虎欣公司所有之土地若以市價計算，每（股）淨
    值應可增加 1元」云云，即謂被告丙○○對此部分有何詐欺
    情事。故此部分尚不能證明被告丙○○犯罪，惟依公訴意旨
    ，此部分與丙○○上開有罪部分有實質一罪關係，爰不另為
    無罪之諭知。
五、公訴意旨又以：
    (一)丙○○原係虎欣公司之負責人，為商業會計法所稱之商業
      負責人，甲○○係虎欣公司管理部經理，負責管理虎欣公
      司之財務、會計、出納等業務，為商業會計法所稱之主辦
      會計人員，二人明知不得遺漏會計事項不為記錄，以免財
      務報表發生不實之結果，仍基於違反商業會計法之犯意聯
      絡，於89年間故意將丙○○代表虎欣公司所簽發，交予鄭
      美玉之如附表壹所示之支票紙；代表虎欣公司所簽發，
      交予陳文博之如附表貳所示之支票五紙；及另於89年 3月
      29日因換回上開交予陳文博之支票五紙，另行代表虎欣公
      司簽發交予陳文博之如附表所示之本票八紙，應於財務
      報表中列為應付票據之會計事項，遺漏不為記錄，致使財
      務報表發生不實之結果。
    (二)甲○○明知丙○○正與環泰公司洽談股份轉讓事宜，而丙○○於89年 3月間要求製作之應付票據明細表之內容實在
      否，足以影響環泰公司對於虎欣公司每股淨值之計算，仍
      基於幫助詐欺取財之犯意，製作前揭直至 89年3月31日止
      ，應付票據金額僅有六百八十九萬七千七百八十五元，而
      未記入上述虎欣公司簽發交予鄭美玉及陳文博之如附表壹
      、貳、所示之支票、本票之應付票據明細表，交予丙○○持交環泰公司，以便環泰公司據以計算虎欣公司之每股
      淨值，致環泰公司乙○○陷於錯誤，而依丙○○所提供之
      資料，計算虎欣公司每股淨值，以每股10元之代價，購買
      虎欣公司 700萬股之股份，並接手虎欣公司之經營權，嗣
      因鄭美玉、陳文博分別訴請虎欣公司給付票款或聲請裁定
      本票准許強制執行，環泰公司始知受騙。
    (三)因認被告丙○○、甲○○二人共同涉有商業會計法第71條
      第 4款之故意遺漏會計事項不為記錄罪嫌；甲○○另涉有
      刑法第30條第2項、第339條第 1項之幫助詐欺取財罪嫌云
      云。
六、本院查：
    (一)關於被告丙○○、甲○○被訴違反商業會計法第71條第4款
      部分
      1.按犯罪事實應依證據認定之，無證據不得認定犯罪事實
        ；檢察官就被告犯罪事實應負舉證責任，並指出證明之
        方法，法條之規定已如前述。茲詳核起訴書證據併所犯
        法條欄，其中關於檢察官起訴起被告丙○○、甲○○二
        人共同違反商業會計法部分，所憑之證據無非：(1)股票
        轉讓協議書、上有丙○○簽名之資產負債簡表及應付票
        據一覽表、股票買賣合約附約影本各一紙(2)虎欣公司於
        89年3月1日委由會計師陳崑山查核87年及88年之損益表
        、股東權益變動表及現金流量表，暨會計師查核報表影
        本各乙紙(3)如附表壹、貳、所示之支票及本票影本。
      2.經查：
        (1)關於檢察官所指之上有丙○○簽名之資產負債簡表（
          即偵查卷第 7頁所示）及應付票據一覽表（即偵查卷
          第 8頁所示），前者乃丙○○自行列舉虎欣公司之銀
          行短期借款、長期借款、其他應付款、應付票據、應
          收帳款、股東往來、股東往來借款餘額等項目之金額
          ；後者僅臚列至 89年3月31日止應付票款之金額，此
          二種文書連同89年3月21日股票轉讓協議書、89年4月
          股票買賣合約附約，均非虎欣公司所製作之「財務報
          表」甚明。
        (2)如附表壹、貳、所示之支票、本票影本，此固足以
          證明被告丙○○以虎欣公司名義簽發各該票據之事實
          ，然上開票據並非所謂「財務報表」亦毋庸多言。
        (3)茲較值注意者，乃虎欣公司於89年3月1日委任陳崑山
          會計師查核之87年及88年損益表、股東權益變動表及
          現金流量表暨會計師查核報表。其中最後一項會計師
          查核報表，乃會計師依其查核結果，所作成之報（告
          ）表，此非虎欣公司製作之財務報表亦甚明確。
          至於檢察官所指之虎欣公司「87及88年損益表、股東
          權益變動表及現金流量表」，經遍查全卷，僅有上合
          會計師事務所所製作「虎欣公司87及88年度財務報表
          暨查核報告書」內附之虎欣公司87及88年度資產負債
          表、87及88年度損益表、87及88年度股東權益變動表
          、87及88年度現金流量表（見原審卷第137至141頁）
          ，經核上開各項報表之「主辦會計欄」均由案外人林
          春子蓋章，「經理人欄」由被告丙○○蓋章，「負責
          人欄」則蓋用虎欣公司章及丙○○章。由前項各該報
          表之形式觀之，被告甲○○既非製表人，亦非複核人
          ，其上均無甲○○之簽章；且被告甲○○自始即否認
          有製作任何虎欣公司財務報表情事，陳稱伊既非虎欣
          公司會計人員，亦未負責任何帳務，也從不知道虎欣
          公司有附表壹、貳、所示之票據債務等語。再觀之
          證人即虎欣公司之會計林春子先後於偵查中及原審結
          證內容，均無任何具體之證據，足以證明被告甲○○
          有指示林春子在上開公司損益表、股東權益變動表、
          現金流量表作任何遺漏或不為記載情事。因此，不論
          上述報表之內容是否實在？有無遺漏不實？均與被告
          甲○○無涉，應堪認定。
          關於被告丙○○部分，雖曾於上開報表之經理人欄及
          負責人欄蓋章，但此等報表乃虎欣公司會計林春子所
          製作，依林春子先後於偵查中及原審結證之內容，均
          未言及被告丙○○有指示其如何在報表上故意遺漏公
          司簽發如附表壹、貳、所示票據，致使財務報表發
          生不實之結果情事。因此，即使林春子所製作之前開
          各項報表，未忠實記載虎欣公司有如附表壹、貳、
          所示票據之應付票據債務，被告丙○○亦非不知上情
          ，但丙○○僅消極地不予糾正，未命林春子據實更正
          ，此仍與商業會計法第71條第 4款規定之「故意遺漏
          會計事項不為記錄」構成要件不相符合。
      3.此外，本院遍查全卷，其中偵查卷第29頁，固有虎欣公
        司86及87年度之資產負債表，但本件附表壹、貳、所
        示之票據，均在88年11月30日以後簽發，二者自無任何
        關連；另偵查卷第52、53頁亦有虎欣公司89年5月及 89
        年8月之損益表，惟此均係89年4月15日環泰公司接管虎
        欣公司經營權以後所製作，亦不得援為不利於被告丙○○、甲○○之證據；至於偵查卷第40頁背面起至第45頁
        背面止之虎欣公司總分類帳，其中第 89年7月14日製作
        者，已在 89年4月15日環泰公司人員進駐接管虎欣公司
        之後所製作，最後一頁雖於89年3月3日製作，但並無任
        何人具名簽章其上，究竟係何人製作？何人審核？均付
        諸闕如，因此，上開「總分類帳」亦難執為不利於被告
        丙○○、甲○○之證據，附此明。
    (二)關於被告甲○○被訴幫助詐欺部分
      1.訊據被告甲○○始終堅決否認有幫助丙○○詐欺告訴人
        環泰公司情事，陳稱伊並未參與虎欣公司新股東入股事
        宜，至於 89年3月27日之資產負債簡表及應付票據明細
        ，雖係伊所製作，但是上開文件乃新團隊進駐虎欣公司
        後，由新團隊指示伊製作。因此，伊既無詐欺告訴人環
        泰公司之動機，亦無詐欺環泰公司之行為等語。
      2.查 89年3月21日告訴人環泰公司與被告丙○○洽談股份
        轉讓一事，被告甲○○並未參與其中，此觀之被告丙○○歷次之供述及證人林仁傑、乙○○之證詞可知，由此
        自難認被告甲○○有何幫助詐欺之客觀行為。又被告丙○○所出售與告訴人環泰公司之虎欣公司股份，乃丙○○、陳俊甫等人名義之持股，並無甲○○之持股，此觀
        之卷附股票轉讓協議書自明，因此，此項股票買賣是否
        完成，對被告甲○○而言，毫無利害關係，甲○○並非
        有利可圖，則甲○○有何幫助丙○○施用詐術，向環泰
        公司行騙之動機？至於股票轉讓協議書所附 89年3月27
        日資產負債簡表及應付票據明細，雖係被告甲○○所製
        作，且未填載如附表壹、貳、所示之應付票據。但被
        告丙○○自始即有意隱瞞自己簽發上開票據之事實，兼
        以相關之報表，均由會計林春子所製作，已如前述，殊
        難推定甲○○業已知悉丙○○有簽發前開票據之事，尤
        無確切之證據足以證明被告甲○○明知上情，而配合丙○○，製作不實之表件欺瞞告訴人。
      3.綜上所述，本件尚無積極證據足以認定被告甲○○有幫
        助詐欺之犯行，自不得單憑告訴人之指訴，即入人於罪
        。
    (三)本件尚不能證明被告丙○○、甲○○犯商業會計法第71條
      第4款之罪，及被告甲○○犯刑法第30條第2項、第 339條
      第 1項之罪，均如前述。其中關於被告丙○○違反商業會
      計法部分，依公訴意旨，與其詐欺部分有方法結果之牽連
      關係，為裁判上一罪，爰不另為無罪之諭知；至於被告甲○○部分，自應依法諭知無罪之判決。
七、原判決關於被告丙○○部分，認為被告丙○○無詐欺之主觀
    意圖及客觀行為，而諭知丙○○無罪之判決，自有未洽，檢
    察官上訴，指摘及此，其上訴為有理由，自應由本院予以撤
    銷改判。爰審酌被告素行尚稱良好，惟隱瞞之票據債務高達
    二千六百四十萬元，造成告訴人之損害非輕，且事後一再藉
    詞否認犯罪，並無悔意等一切情狀，量處有期徒刑一年六月
    。又被告丙○○犯罪時間在 96年4月24日以前，合於中華民
    國96年罪犯減刑條例之減刑規定，爰予減輕其宣告刑二分之
    一，為有期徒刑玖月。
八、至於被告甲○○部分，原審諭知其無罪之判決，並無不合。
    檢察官上訴，仍質疑其擔任虎欣公司之管理部經理，應有與
    丙○○共同犯罪之主觀犯意云云，然並未舉出被告甲○○犯
    罪之確切證據，其上訴為無理由，應予駁回。
據上論斷，應依刑事訴訟法第369條第1項前段、第368條、第364
條、第299條第1項前段，刑法第2條第1項前段、第339條第1項，
修正前罰金罰鍰提高標準條例第1條，中華民國96年罪犯減刑條
例第2條第1項第3款、第7條判決如主文。
本案經檢察官張啟彬到庭執行職務。
中    華    民    國    97    年    2    月    19    日
                  刑事第十六庭  審判長法  官  葉騰瑞
                                      法  官  吳鴻章
                                      法  官  王炳梁
以上正本證明與原本無異。
檢察官如不服本判決，應於收受送達後十日內向本院提出上訴書
狀，其未敘述上訴之理由者並得於提起上訴後十日內向本院補提
理由書（均須按他造當事人之人數附繕本）。
被告均不得上訴。
                                      書記官  初玲玲
中    華    民    國    97    年    2     月    20    日
附錄：本案論罪科刑法條全文
中華民國刑法第339條
（普通詐欺罪）
意圖為自己或第三人不法之所有，以詐術使人將本人或第三人之
物交付者，處5年以下有期徒刑、拘役或科或併科1千元以下罰金
。
以前項方法得財產上不法之利益或使第三人得之者，亦同。
前二項之未遂犯罰之。
附表壹（支票紙）
┌────┬───────┬───────┬───────┬───────┐
│        │              │              │              │              │
│發票人  │  付款人      │面積（新台幣）│發票日（民國）│帳號及票據號碼│
│        │              │              │              │              │
│        │              │              │              │              │
├────┼───────┼───────┼───────┼───────┤
│        │              │              │              │              │
│虎欣公司│台灣省合作金庫│  肆佰萬元    │88年11月30日  │   000000000  │
│        │  土城支庫    │              │              │   0000000    │
│        │              │              │              │              │
├────┼───────┼───────┼───────┼───────┤
│        │              │              │              │              │
│同上    │    同上      │  壹佰萬元    │88年11月30日  │   000000000  │
│        │              │              │              │   0000000    │
│        │              │              │              │              │
├────┼───────┼───────┼───────┼───────┤
│        │              │              │              │              │
│同上    │    同上      │  伍佰萬元    │88年12月10日  │   0000000    │
│        │              │              │              │   0000000    │
│        │              │              │              │              │
└────┴───────┴───────┴───────┴───────┘
附表貳（支票伍紙）
┌────┬───────┬───────┬───────┬───────┐
│        │              │              │              │              │
│發票人  │   付款人     │面額（新台幣）│發票日（民國）│帳號及票據號碼│
│        │              │              │              │              │
│        │              │              │              │              │
├────┼───────┼───────┼───────┼───────┤
│        │              │              │              │              │
│虎欣公司│台灣合作金庫  │  貳佰萬元    │89年11月29日  │  000000000   │
│        │  土城支庫    │              │              │  0000000     │
│        │              │              │              │              │
├────┼───────┼───────┼───────┼───────┤
│        │              │              │              │              │
│同上    │    同上      │  貳佰萬元    │    同上      │   000000000  │
│        │              │              │              │   0000000    │
│        │              │              │              │              │
├────┼───────┼───────┼───────┼───────┤
│        │              │              │              │              │
│同上    │    同上      │  貳佰萬元    │    同上      │   000000000  │
│        │              │              │              │   0000000    │
│        │              │              │              │              │
├────┼───────┼───────┼───────┼───────┤
│        │              │              │              │              │
│同上    │    同上      │  貳佰萬元    │    同上      │   000000000  │
│        │              │              │              │   0000000    │
│        │              │              │              │              │
├────┼───────┼───────┼───────┼───────┤
│        │              │              │              │              │
│同上    │    同上      │  貳佰萬元    │    同上      │   000000000  │
│        │              │              │              │   0000000    │
│        │              │              │              │              │
└────┴───────┴───────┴───────┴───────┘
附表（本票捌紙）
┌────┬───────┬───────┬───────┬───────┐
│        │              │              │              │              │
│發票人  │發票日（民國）│面額（新台幣）│   到期日     │    備註      │
│        │              │              │              │              │
│        │              │              │              │              │
├────┼───────┼───────┼───────┼───────┤
│        │              │              │              │              │
│虎欣公司│89年3月29日   │  捌拾萬元    │    空白      │虎欣公司、陳自│
│丙○○  │              │              │              │成及陳俊甫為共│
│陳俊甫  │              │              │              │同發票人      │
├────┼───────┼───────┼───────┼───────┤
│        │              │              │              │              │
│同上    │    同上      │壹佰貳拾萬元  │    空白      │    同上      │
│        │              │              │              │              │
│        │              │              │              │              │
├────┼───────┼───────┼───────┼───────┤
│        │              │              │              │              │
│同上    │    同上      │  貳佰萬元    │    空白      │    同上      │
│        │              │              │              │              │
│        │              │              │              │              │
├────┼───────┼───────┼───────┼───────┤
│        │              │              │              │              │
│同上    │    同上      │  貳佰萬元    │    空白      │    同上      │
│        │              │              │              │              │
│        │              │              │              │              │
├────┼───────┼───────┼───────┼───────┤
│        │              │              │              │              │
│同上    │    同上      │  貳佰萬元    │    空白      │    同上      │
│        │              │              │              │              │
│        │              │              │              │              │
├────┼───────┼───────┼───────┼───────┤
│        │              │              │              │              │
│同上    │    同上      │  貳佰肆拾萬元│    空白      │    同上      │
│        │              │              │              │              │
│        │              │              │              │              │
├────┼───────┼───────┼───────┼───────┤
│        │              │              │              │              │
│同上    │    同上      │  佰萬元    │    空白      │    同上      │
│        │              │              │              │              │
│        │              │              │              │              │
├────┼───────┼───────┼───────┼───────┤
│        │              │              │              │              │
│同上    │    同上      │  佰萬元    │    空白      │    同上      │
│        │              │              │              │              │
│        │              │              │              │              │
└────┴───────┴───────┴───────┴───────┘


司法院資訊處製作；財團法人民間司法改革基金會備份。
